【裁判字號】    98,簡,714
【裁判日期】    990428
【裁判案由】    綜合所得稅
【裁判全文】
臺北高等行政法院判決
                                       98年度簡字第714號
原      告  甲○○
訴訟代理人  卓隆燁  會計師
被      告  財政部臺灣省北區國稅局
代  表  人  乙○○（局長）住同上
送達代收人  丙○○
上列當事人間綜合所得稅事件，原告不服財政部中華民國98年10
月13日台財訴字第09800293850 號訴願決定，提起行政訴訟，本
院判決如下：
    主      文
原告之訴駁回。
訴訟費用由原告負擔。
    事實及理由
一、程序事項：
    本件因屬關於稅捐課徵事件涉訟，其標的之金額為新臺幣（
    下同）164,051 元（即補徵稅額115,354 元暨罰鍰48,697元
    ），係在20萬元以下，依行政訴訟法第229 條第1 項第1 、
    2 款、第2 項規定及司法院民國（下同）92年9 月17日（92
    ）院臺廳行一字第23681 號令，應適用簡易程序，本院並依
    同法第233 條第1 項規定，不經言詞辯論，逕行裁判。
二、事實概要：
    原告93年度綜合所得稅結算申報，經被告依據法務部調查局
    臺北市調查處（下稱臺北市調查處）及財政部臺北市國稅局
    （下稱臺北市國稅局）通報及查得資料，查獲原告漏報配偶
    歐晁瑮取自永達保險經紀人股份有限公司（下稱永達公司）
    薪資所得1,284,000 元，乃歸併核定原告當年度綜合所得總
    額2,816,665 元，所得淨額2,266,469 元，發單補徵稅額11
    5,354 元，並按所漏稅額243,754 元處以0.2 倍之罰鍰計48
    ,750元，原告就核定其配偶歐晁瑮取自永達公司薪資所得及
    罰鍰處分不服，申請復查結果，獲准追減罰鍰53元；原告仍
    表不服，經提起訴願遭駁回，遂向本院提起行政訴訟。
三、原告訴稱：
  (1)有關本件司法機關調查及行政機關認定之經過及結果：
    臺灣臺北地方法院檢察署（下稱臺北地檢署）就本件案關
      事實之租稅法律適用及實務，經詢稅捐稽徵機關意見，依
      改制前行政法院89年度判字第699 號判決要旨，嗣後課稅
      事實資料未變，稅捐稽徵機關要難憑藉新見解重為處分：
      臺北市調查處扣押相關物品及詢問後，認為應行移送偵查
      （臺北市調查處移送書認定之涉嫌事實參照），而依刑事
      訴訟法以臺北市調查處96年1 月9 日肆字第09643004590
      號移送書，將案件移送臺北地檢署偵查。臺北地檢署就案
      關事實之租稅法律適用及實務，業以96年3 月9 日北檢大
      歲96偵2347字第16209 號函詢財政部臺北市國稅局意見，
      經財政部臺北市國稅局研議後，以96年6 月5 日財北國稅
      審二字第0960201843號函復：「三、前揭財政部95年函釋
      規定，保險公司之保險業務員為所屬公司招攬保險業務而
      發生之必要費用，可由保險公司依營利事業所得稅查核準
      則有關規定依其費用性質檢據核實列報。所謂『與經營業
      務有關之損費』，依所得稅法第38條及行政法院相關判決
      規定，乃指公司之營業行為，屬本身經營之業務之一或與
      本身業務有直接關聯而言，先予敘明。四、保險經紀公司
      之員工，如為所屬公司招攬業務而以公司名義購置車輛（
      即車輛所有權登記為公司之財產），則其分期給付車商之
      價金，係公司取得該資產代價之部分，自非屬保險經紀公
      司之營業費用。該公司應以該資產之實際成本，按所得稅
      法及查核準則規定之方法以及耐用年數計提折舊。另該員
      工如係以公司名義租賃車輛，其分期給付車商之租金（不
      含保證金），得依查核準則第74條第3 款第2 目之5規 定
      認屬為交通費，依首揭財政部95年函釋規定，應由保險經
      紀公司檢據核實列報，尚不宜約定由保險業務員自行吸收
      或負擔。至員工如以員工自己名義租購車輛，則該扣付款
      應視為員工基於僱傭關係而取得之各種補助費或給與，故
      保險經紀公司應以薪資支出列支，並依法併同員工薪資所
      得依率扣繳稅款。」，即知本件公司租用車輛供員工使用
      之各項作業內容、文據及資金給付之各項事實均已查明，
      並依前揭規定核定應由保險經紀公司檢據核實將租金列報
      屬交通費之性質，不應屬保險業務員之薪資所得。
    臺北地檢署96年度偵字2347號偵查後，以「難認被告有因
      此而使員工薪資名目減少而幫助該等員工逃漏個人綜合所
      得稅情事」而為不起訴處分：
      經臺北地檢署檢察官偵查永達公司負責人有無以公司租用
      租賃車之名，掩飾員工私人購車與業務無關，以達幫助員
      工逃漏個人綜合所得稅及逃漏永達公司營利事業所得稅之
      目的時，業均瞭解詳細案情。嗣後臺北地檢署檢察官就臺
      北市調查處移送書之涉嫌事實，依訊問筆錄及移送書內相
      關事證偵查後，認定「永達公司業務人員傭酬，已包含所
      有業務拓展費用，全額列入薪資所得而非執行業務所得，
      因招攬保險業務而發生之業務發展費用理應列報公司營業
      費用，永達公司自業務人員薪資中調整，亦即車輛租金由
      員工傭酬中扣除，由租賃車商提供租金發票向永達公司請
      款，由永達公司統一支付車輛租金。難認被告有因此而使
      員工薪資名目減少而幫助該等員工逃漏個人綜合所得稅情
      事。」，此與永達公司對原告配偶等業務同仁採利潤中心
      之薪酬制度結算薪資所得方式一致。
    依改制前行政法院32年判字第18號判例，被告應以臺北地
      檢署96年度偵字2347號偵查之不起訴處分認定事實，且依
      改制前行政法院89年度判字第699 號判決要旨，嗣後課稅
      事實資料未變，要難憑藉新見解重為處分：
      1.「行政罰與刑罰之構成要件雖有不同，而刑事判決與行
        政處分，亦原可各自認定事實，惟認定事實須憑證據，
        倘無證據足資認定有堪以構成行政罰或刑罰要件之事實
        存在，即不得僅以推測之詞予人處罰，則為二者所應一
        致。」乃改制前行政法院75年度判字第309 號判例規定
        ，即行政法與刑法雖畛域不同，構成要件各別，司法機
        關與行政機關可各本於權責依法審理認定，兩者並無必
        然關係，惟依改制前行政法院32年判字第18號（原告誤
        載為最高行政法院32年判字第19號）判例：「司法機關
        所為之確定判決其判決中已定事項若在行政上發生問題
        時則行政官署不可不以之為既判事項而從其判決處理此
        為行政權與司法權分立之國家一般通例」，基於刑事司
        法機關（如地方法院檢察署）調查證據之程序，其認定
        事實須達到超越合理懷疑之程度，遠較行政機關調查證
        據為周延，則行政機關亦應尊重已生實質確定力之不起
        訴處分所認定之事實，有財政部96年11月2 日台財訴字
        第09600301210 號訴願決定書：「次按刑事訴訟法第26
        0 條規定：『不起訴處分已確定或緩起訴處分期滿未經
        撤銷者，非有下列情形之一，不得對於同一案件再行起
        訴：……。』其修正理由一稱：『本法對於檢察官之起
        訴裁量權已有適當之內部及外部監督，對於不起訴處分
        已確定或緩起訴期滿未經撤銷者，自宜賦予實質之確定
        力。』可知檢察官所為之不起訴處分已確定者，具有實
        質之確定力，非但檢察官有其拘束效力（除有該條但書
        情形之一外，不得對於同一案件再行起訴），對於第三
        人亦應受實質確定力之拘束。另行政法與刑法雖畛域不
        同，構成要件各別，司法機關與行政機關可各本於權責
        依法審理認定，兩者並無必然關係，惟基於刑事司法機
        關（如地方法院檢察署）調查證據之程序，其認定事實
        須達到超越合理懷疑之程度，遠較行政機關調查證據為
        周延，則行政機關亦應尊重已生實質確定力之不起訴處
        分所認定之事實。」益證。
      2.本件系爭事項業經臺北地檢署檢察官偵查事證及其不起
        訴處分書之認定，徵諸前揭改制前行政法院32年判字第
        18號判例，行政官署應以之為既判事項而從其判決處理
        ，此為行政權與司法權分立之國家一般通例，且該事實
        之租稅法上之適用亦經財政部臺北市國稅局核認：「四
        、....該員工如係以公司名義租賃車輛，分期給付車商
        之租金（不含保證金），得依查核準則第74條第3 款第
        2 目之5 規定認屬為交通費，依首揭財政部95年函釋規
        定，應由保險經紀公司檢據核實列報，尚不宜約定由保
        險業務員自行吸收或負擔。」在案，依改制前行政法院
        89年判字第699 號裁判要旨：「納稅義務人依所得稅法
        規定辦理結算申報而經該管稅捐稽徵機關調查核定之案
        件，如經法定期間而納稅義務人未申請復查或行政爭訟
        ，其查定處分即告確定。嗣稽徵機關如發見原處分確有
        錯誤短徵情事，為維持課稅公平原則，並基於公益上之
        理由，雖非不可自行變更原確定之查定處分，而補徵其
        應徵稅額，然此之所謂發見確有錯誤短徵，應係指原處
        分確定後發見新事實或新課稅資料，足資證明原處分確
        有錯誤短徵情形者而言。如其課稅事實資料未變，僅因
        嗣後法律見解有異，致課稅之標準有異時，按諸中央法
        規標準法第18條從新從優原則之法理，即不得就業經查
        定確定之案件，憑藉新見解重為較原處分不利於當事人
        之查定處分。」，其課稅事實資料未變，要難憑藉新見
        解重為處分。
  (2)有關核定短報配偶薪資所得1,284,000元部分：
    永達公司對原告配偶等業務同仁之薪酬係採獎金制度，以
      各項績效計算之個人薪酬及組織報酬，而組織報酬係以支
      應歸屬利潤中心之各項必要業務費用，故原告配偶薪資所
      得為(一)個人薪酬及(二)組織報酬減除支應歸屬利潤中心之各
      項必要費用後餘額，二項之合計數：
      1.永達公司對原告配偶等業務同仁之薪酬係採獎金制度（
        無固定之底薪），薪酬計算連結利潤中心制，先就各項
        績效（包括個人業績、組業績、處業績）之達成率，按
        不同成數及公式，計算初年度服務報酬及續年度服務報
        酬等個人薪酬部分，暨舉績報酬、達成報酬、超額報酬
        、推介報酬、組輔導報酬、處輔導報酬等組織報酬部分
        ，而組織報酬係用以支應此利潤中心之各項必要業務費
        用，如車位、影印機及公務車輛等租金、辦公用之各項
        文具、電腦耗材、印刷影印及書報雜誌等文具用品、郵
        資及通訊費用等郵電費、運費、交通及住宿等差旅交通
        、訓練費、設備修繕及維護等修繕費、廣告費用、餐敘
        、禮儀及饋贈等交際費、會議費、雜項購置、全員團康
        、聚餐活動等職工福利，組織報酬係用以支應各利潤中
        心之各項業務發展費用，非屬個人之報酬，業務發（拓
        ）展費用額度（即百分比）僅係讓從業人員有一參考標
        準，預期其可能之報酬，惟仍以實際發生數為主，其支
        應有餘則屬該利潤中心主管之激勵酬勞，因組織報酬為
        變動數，故有部分月份可達成公司設定之標準，部分無
        法達成，此即為制度之激勵作用，是薪資所得包括(一)個
        人薪酬及(二)組織報酬減除支應歸屬利潤中心之各項必要
        費用後之組織激勵酬勞。此乃以業務人員為主常見之經
        營模式之一，即係連結績效衡量與薪酬制度，為一有效
        啟發並激勵同仁士氣之法則，並合於人性化之管理機制
        。目前亦無因採利潤中心之經營模式，而將認屬營利事
        業之營運（業）費用應列入為員工薪資所得，而悖於租
        稅中性原則，符合司法院釋字第385 號解釋：「憲法第
        19條規定人民有依法律納稅之義務，固係指人民有依據
        法律所定之納稅主體、稅目、稅率、納稅方法及納稅期
        間等項而負納稅義務之意，然課人民以繳納租稅之法律
        ，於適用時，該法律所定之事項若權利義務相關連者，
        本於法律適用之整體性及權利義務之平衡，當不得任意
        割裂適用。」（就上開薪酬制度之說明圖示參本院卷第
        15頁）。
      2.承上，原告配偶系爭年度薪資所得包括(一)個人薪酬：初
        年度服務報酬1,479,839 元及減除本項服務報酬之佣金
        支出508,124 元後，共計971,715 元，及(二)組織激勵酬
        勞：達成報酬等組織報酬共計1,136,343 元，減除支應
        利潤中心之各項業務發展費用148,456 元及公務車租金
        1,284,000 元後，餘額合計負296,113 元，故結算後薪
        資所得為675,602 元【971,715 元＋（-296,113）元】
        ，此乃原告配偶實際取自永達公司之薪資所得，並非先
        自永達公司取得包含服務報酬應負擔之佣金支出及利潤
        中心應負擔公務車租金等營業費用之金額2,616,182 元
        （1,479,839 元＋1,136,343 元），再由永達公司扣取
        屬服務報酬應負擔之佣金支出及利潤中心營業費用共計
        1,940,580 元（508,124 元＋148,456 元＋1,284,000
        元）。
    稅法上所稱之薪資所得，一般係指因僱傭契約所獲致之報
      酬，由於報酬純粹因為服勞務而獲致，勞務提供者本身不
      負工作成敗責任，因此原則上不須提供勞務以外之成本來
      完成工作，即不應將薪酬計算過程中，屬績效衡量因素且
      非屬受僱人實際領受之營業費用涵蓋於受僱人之所得中，
      本件系爭公務車乃原告配偶任職公司為協助業務員利於執
      行業務推展，規定處經理級以上人員或業績較優同仁（業
      務發（拓）展費之使用對象相同）得申請保管公務租賃車
      輛，公務車租金由任職公司支付且屬任職公司營業費用，
      要非屬原告配偶薪資所得：
      1.「個人之綜合所得總額，以其全年下列各類所得合併計
        算之：....第三類：薪資所得：凡公、教、軍、警、公
        私事業職工薪資及提供勞務者之所得：一、薪資所得之
        計算，以在職務上或工作上取得之各種薪資收入為所得
        額。二、前項薪資包括：薪金、俸給、工資、津貼、歲
        費、獎金、紅利及各種補助費。但為雇主之目的，執行
        職務而支領之差旅費、日支費及加班費不超過規定標準
        者，及依第4 條規定免稅之項目，不在此限。」為所得
        稅法第14條第1 項第3 類第1 款及第2 款所明定。另民
        法第482 條「稱僱傭者，謂當事人約定，一方於一定或
        不定之期間內為他人服勞務，他方給付報酬之契約。」
        規定，茲此，前揭所得法稅上所稱之薪資所得，應係指
        因僱傭契約所獲致之報酬，由於該報酬純粹係因為服勞
        務之獲致，勞務提供者本身不負工作成敗責任，因此原
        則上不須提供勞務以外之成本來完成工作，所得之金錢
        應全部列為所得，此參諸鈞院91年度訴字第5391號判決
        「稅法上所稱之『薪資所得』，一般均是指因『僱傭契
        約』所獲致之金錢報償，由於金錢純粹是因為勞務之提
        供而獲致，勞務提供者本身不負工作成敗責任，因此原
        則上不須提供勞務以外之成本來完成工作，所得之金錢
        應全部列為『所得』。而稅法上之『執行業務所得』則
        比較近似於因『承攬』或『委任』契約所獲致之報酬，
        由於此等報酬之取得，以特定工作完成為必要，除了勞
        務的提供外，還有其他成本之支出，所以所得稅法第14
        條第1 項第2 類明定，在計算執行業務所得時，可以扣
        除『業務所房租或折舊、業務上使用器材設備之折舊及
        修理費，或收取代價提供顧客使用之藥品、材料等』成
        本，同時也可扣除『業務上雇用人員之薪資、執行業務
        之旅費及其他直接必要費用』，而以其餘額為所得額。
        這正是二者之區別。也因為上開之差異，執行業務之人
        因為工作性質之獨立性，幾乎不會只有單一之僱主，而
        領取薪資之人有二個以上之僱主反而極為罕見，但這只
        是一個現象的反應，而不應是分辨二者之關鍵性標準。
        」是證。又「保險業務員因為所屬公司招攬保險業務而
        發生之文具用品費、差旅費、郵電費、印刷費及廣告費
        、交際費、訓練費、交通及油料費等，依據現行所得稅
        法規定，其屬保險公司之營業費用者，可由保險公司依
        營利事業所得稅查核準則有關規定檢據依費用性質核實
        列報，不宜約定由保險業務員自行吸收或負擔，並併同
        薪資給付，成為業務員薪資之一部分，而由保險公司逕
        以『薪資支出』科目列支。」乃財政部95年6 月28日台
        財稅字第09504063430 號函釋（下稱95年函釋）所明定
        。茲此，凡屬營利事業之營業費用者，應依所得稅法及
        營利事業所得稅查核準則有關規定檢具憑證列報，換言
        之，倘支付與業務有關之成本或費用者，應屬僱用人之
        營業費用，非屬受僱人之薪資所得，是符前揭鈞院見解
        ，要難僅以付款人、使用人或（及）保管人為保險業務
        員，而認定屬私人用途，應無疑義。
      2.本件系爭公務車乃原告配偶任職公司為協助業務員利於
        執行業務推展，規定處經理級以上人員或業績較優同仁
        （業務發（拓）展費之使用對象相同）得申請保管公務
        租賃車輛乙部，應屬原告配偶招攬保險業務之必要工具
        ，參酌財政部79年7 月4 日台財稅第790178955 號函釋
        ：「至營業人租用汽車載運員工上下班，係屬購買供本
        業或附屬業務使用之勞務，其有關之進項稅額，除依上
        開規定不得扣抵外，應准予扣抵。」規定意旨，足資說
        明營利事業租賃車輛供公務使用而支付之租金係屬經營
        必要之成本費用，此亦得由財政部54台財稅發第0190號
        函釋「..公司因未備交通工具，經購買車票交由通勤員
        工搭乘交通工具之用，此種情形係因執行工作必須支付
        按實報銷之費用，免予合併薪資所得扣繳稅款。」規定
        是證。是依前揭財政部95年函釋及鈞院見解，該支出係
        屬配偶任職公司非薪資支出之營業費用，自不應核認為
        原告配偶之薪資所得。惟被告僅以每月車輛租金及保證
        金係由原告分別自薪資中扣取支付及匯付、公務汽車申
        請暨使用切結書、系爭車輛租金支出與費用核銷辦法流
        程不同等為由，臆測原告配偶承租車輛係私人支出，與
        公司業務無關，有違改制前行政法院61年判字第70號判
        例意旨，應予撤銷。
      3.「涉及租稅事項之法律，其解釋應本於租稅法律主義之
        精神，依各該法律之立法目的，衡酌經濟上之意義及實
        質課稅之公平原則為之。」為稅捐稽徵法第12條之1 第
        1 項規定，乃租稅法所重視者，應為足以表徵納稅能力
        之實質的經濟事實，此參諸司法院釋字420 號解釋及改
        制前行政法院81年度判字第2124號及82年判字第2410號
        判決益證。茲此，本件實質之經濟事實係於租賃車輛是
        否確實與公司業務有關及租金支出之實質負擔對象（簡
        言之，僱傭關係下，受僱人除提供勞務外，不應負擔其
        他成本，故租金支出之負擔人為僱用人；委任關係下，
        受任人以特定工作完成為必要，除了勞務提供外，還有
        其他成本之支出，例如系爭租金支出，故負擔人為受任
        人）。本件原告配偶於任職公司擔任保險業務員，為業
        務需要，外出開發新客戶、維持舊客戶關係及服務客戶
        等，其所耗費交通支出不貲，茲此，任職公司訂立車輛
        使用辦法，提供業務較優同仁申請保管公務租賃車輛，
        協助業務同仁執行業務拓展，是以系爭租賃車輛係供業
        務同仁執行業務使用，誠難謂非與公司業務無關，而係
        私人租賃及購買。
    綜合所得稅原則上係採現金收付制，稱為收付實現原則，
      亦即綜合所得稅之核課，應僅對已實現之實際所得課稅，
      對於薪酬計算過程中，屬績效衡量因素且非屬受僱人實際
      領受之營業費用，不應涵蓋於受僱人之所得中：
      1.「我國營利事業所得稅，除非公司組織之營利事業外，
        原則上均應採權責發生制；但綜合所得稅原則上則採現
        金收付制，稱為收付實現原則。亦即綜合所得稅之核課
        ，應僅對已實現之實際所得課稅。....。是本件行為時
        之增資緩課股票於轉讓時，原則上應就面額部分作為轉
        讓時所屬年度之所得，申報課稅；但實際轉讓價格低於
        面額時，則以實際轉讓價格申報所得；此乃我國稅制對
        於個人綜合所得稅之課徵，係採收付實現原則之明證，
        不容稅捐稽徵機關依據不實記載資料或臆測之詞，濫行
        課稅。」為最高行政法院93年判字第966 號裁判要旨，
        準此，綜合所得稅之現金收付原則應僅對已實現之實際
        所得課稅，縱計算所得時係按員工擬制收入減除擬制費
        用支出方式表達，仍應以實際獲取金額認列為員工薪資
        所得，而非以擬制收入為員工薪資所得，參諸財政部對
        靠行制度之相關函釋（67年3 月25日台財稅第31997 號
        函、71年12月10日台財稅第38935 號函、74年6 月21日
        台財稅第17954 號函、76年3 月2 日台財稅第7576785
        號函、79年4 月3 日台財稅第790021143 號函、84年7
        月20日台財稅第841636379 號函）規定，將靠行車主創
        造之營業收入擬制為車行之收入，又將靠行車主之費用
        支出擬制為車行之費用支出，而以靠行車主實際獲利擬
        制為車行給付予靠行車主之薪資所得，另最高行政法院
        97年判字第34號判決：「另外該合約書還同時約定，費
        用應交由志明公司報銷，而上訴人在原審法院提出之費
        用單據，被上訴人雖謂：『該等費用為志明公司報，上
        訴人不得主張』云云，但依上開函釋所示，若志明公司
        有申報上開費用，則在計算其支付予上訴人之擬制『薪
        資所得』時，仍應予以扣除。而此等費用申報之有無及
        金額多寡等事實，原審法院整以上二點，均未加以調查
        ，即謂上訴人不得主張此等費用支出，同樣有判決不備
        理由之違法。」益證。
      2.永達公司為協助同仁執行業務，特訂定車輛使用辦法，
        原告配偶乃依該規定及公務車輛租賃作業流程向公司申
        請保管公務租賃車輛，由永達公司（承租人）、原告配
        偶（保管人）及租賃車商（出租人）共同簽訂公務車輛
        租賃契約，由永達公司按期支付車輛租金，認列營業費
        用之車輛租金，依前揭綜合所得稅現金收付基礎之收付
        實現原則及財政部95年函釋規定，系爭車輛租金不應再
        歸併核定為原告配偶之薪資所得。換言之，原告配偶系
        爭年度薪資所得包括(一)個人薪酬971,715 元及(二)組織激
        勵酬勞負296,113 元，故結算後薪資所得為675,602 元
        ，此乃原告配偶實際取自任職公司之薪資所得，依前揭
        收付實現原則，對於薪酬計算過程中，屬績效衡量因素
        且非屬受僱人實際領受之營業費用，不應涵蓋於受僱人
        之所得中。
    被告以每月租金由原告配偶薪資中支付及租約到期由原告
      配偶直接取得承租車輛之所得權等情，認定系爭租賃關係
      實質為原告配偶私人租賃與購買，似嫌速斷，已如前述，
      且該等原由臺北市調查處函送認定之事項，經臺北地院檢
      察署檢察官偵查後，依前揭財政部95年函釋規定，認定「
      原移送意旨認被告吳文永以永達公司租用租賃車之名，掩
      飾員工私人購車與業務無關，以達幫助員工逃漏個人綜合
      所得稅及逃漏永達公司營業所得稅之目的，顯有誤會。..
      ..永達公司業務人員傭酬，已包含所有業務拓展費用，全
      額列入薪資所得而非執行業務所得，因招攬保險業務而發
      生之業務發展費用理應列報公司營業費用，永達公司自業
      務人員薪資中調整，亦即車輛租金由員工傭酬中扣除，由
      租賃車商提供租金發票向永達公司請款，由永達公司統一
      支付車輛租金。難認被告有因此而使員工薪資名目減少而
      幫助該等員工逃漏個人綜合所得稅情事。」，並就被告誤
      解之情，說明如后：
      1.有關任職公司要求原告配偶（保管人）書立公務汽車申
        請暨使用切結、員工還款同意書及保證票據乙節：
        原告配偶任職公司訂定公務車使用辦法係為協助業務員
        利於執行業務推展，而規定處經理級以上人員或業績較
        績優同仁（與前揭業務發展費用之使用對象相同）得申
        請保管公務租賃車輛，供其推展業務使用，惟另一方面
        為避免申請使用公務車之業務員認為該公務車屬其應得
        之當然，而怠於執行業務推展，致每月依所推銷之保險
        契約數量計算之業務拓展費有低於原公務車申請時每月
        應付車輛租金，無法發揮原告配偶任職公司提供公務車
        使用之效益，故原告配偶任職公司要求原告配偶等業務
        員書立該等公務汽車申請暨使用切結書、還款同意書及
        保證票據，約定自原告每月應領薪資款項中減除，以提
        醒原告等業務員須達成之最低業績標準，此係為兼顧激
        勵及責任而設計之內控制度，否則對於未申請使用公務
        車之業務員顯失公允，而影響原告配偶任職公司整體業
        務進行。
      2.有關不起訴處分書所認定之事實有誤部分：
        A.系爭公務車於租期屆滿時，原告配偶基於對車況及性
          能之瞭解，及其價格略低於中古車行情，而向租賃公
          司購買，與一般常情無違，是要難僅以購回比例達
          81.08%，遽認租賃關係存在於原告與汽車租賃公司，
          甚否認該租賃關係，且承租期滿是否由保管人向汽車
          租賃公司購買系爭公務車，並非臺北地院檢察署檢察
          官不起訴之理由，臺北地院檢察署檢察官係因原告配
          偶任職公司承租租賃車係供員工業務使用，參酌前揭
          財政部95年函釋規定，核認「永達公司業務人員傭酬
          ，已包含所有業務拓展費用，全額列入薪資所得而非
          執行業務所得，因招攬保險業務而發生之業務發展費
          用理應列報公司營業費用，..」，而此經刑事司法機
          關調查證據程序認定之事實，依財政部61年函釋規定
          ，被告應受拘束。惟被告僅以租期屆滿直接購回及購
          回後售出佔全部案件比例高達81 .08% 為由，否認不
          起訴書內經司法機關調查證據程序認定有利於原告部
          分之事實，似違反行政程序法第9 條「行政機關就該
          管行政程序，應於當事人有利及不利之情形，一律注
          意」規定之注意義務。
        B.有關系爭公務租賃車輛租賃期滿之處理方式。依車輛
          租賃契約第3 條保證金之約定：「承租人應於簽約時
          一併支付出租人如前所示之保證金，租賃期滿，車輛
          經出租人驗收取回後，保證金應扣除承租人應付而未
          付之費用後無息退還。」，茲此，配偶任職公司承租
          時支付約定之保證金，租賃期滿或提前終止租賃契約
          時，由出租人退還保證金，配偶任職公司將車輛交還
          租賃公司，並無買回車輛，與一般租賃情形無異，有
          和車股份有限公司等函復臺北市調查處之說明供參。
          至租賃期滿後出租人如何處理租賃車輛係屬另一交易
          ，要難僅以由保管人或其關係人買回比例81.08%為由
          ，推論臺北市調查處移送函原認定之事實成立。且縱
          由原保管人或其關係人購回，或係基於對車況及性能
          之瞭解，或其價格低於中古車行情，要難謂與一般商
          業情形有違。
        C.再者，被告未說明系爭租賃車輛到期由父母或兄弟姊
          妹等買回，與由原告配偶買回對臺北市調查處前揭事
          實認定結果何以相同。縱由父母或兄弟姊妹等買回，
          與由原告配偶買回之認定結果相同，被告所稱81.08%
          之比例買回，意謂尚有近20% 之比例並未由保管人或
          其關係人買回，亦證系爭租賃行為與租期屆滿之銷售
          行為不同，被告僅以81.08%推論渠等租賃行為與銷售
          行為即為保管人之租購行為，嫌顯率斷。
      3.另有關被告質疑原告配偶等未依常情，以最高等級之車
        輛承租部分：
        原告配偶僅得於其業務拓展費範圍內報銷因招攬保險業
        務而發生之必要營業費用，而業務拓展費又係按原告配
        偶等業務績效計算，因此原告配偶一方面考量欲給予客
        戶之印象外，亦需考量本身未來最可能達成之業務績效
        ，選擇合宜之車款，而未以最高等級之車輛承租，尚難
        據此論有違經驗法則。
      4.至併同薪資發放部分：
        原告配偶任職公司早期電腦系統較不發達，資料處理上
        將組織報酬與個人薪酬建立在同一資料庫中，就組織報
        酬之帳務處理而言，原告配偶任職公司係依前揭95年函
        釋規定，將系爭公務車租金等支應利潤中心之營業必要
        費用，自組織報酬中減除，計算組織激勵酬勞，併同個
        人薪酬發放，原告配偶之薪資名目並無減少，已如前述
        。此係因原告配偶任職公司電腦系統未立即更新而採行
        之便宜措施，不應依此核認系爭租金實質係由原告配偶
        負擔，有臺北地院檢察署檢察官偵察後之認定「永達公
        司於96年以前，係將業務拓展費併同薪資發放給員工，
        交通費係屬業務拓展費之一，..永達公司業務人員傭酬
        ，已包含所有業務拓展費用，全額列入薪資所得而非執
        行業務所得，因招攬保險業務而發生之業務發展費用理
        應列報公司營業費用，永達公司自業務人員薪資中調整
        ，亦即車輛租金由員工傭酬中扣除，由租賃車商提供租
        金發票向永達公司請款，由永達公司統一支付車輛租金
        。難認被告有因此而使員工薪資名目減少而幫助該等員
        工逃漏個人綜合所得稅情事。」益證。
  (3)有關罰鍰48,697元（48,750－53）元部分：
    依行政罰法第7 條規定，違反行政法上義務之行為，有出
      於故意或過失者，始得處罰，原告依配偶任職公司開立之
      扣繳憑單申報，且以給付總額悉數列報，難謂有過失之情
      ，應予撤銷：
      1.依行政罰法第7 條第1 項規定，倘違反行政法上義務之
        行為，有出於故意或過失者，始應處罰，此參諸司法院
        釋字第275 號解釋文「人民違反法律上之義務而應受行
        政罰之行為，法律無特別規定時，雖不以出於故意為必
        要，仍須以過失為其責任條件。但應受行政罰之行為，
        僅須違反禁止規定或作為義務，而不以發生損害或危險
        為其要件者，推定為有過失，於行為人不能舉證證明自
        己無過失時，即應受處罰。」益證。
      2.「納稅義務人有左列各項所得者，應由扣繳義務人於給
        付時，依規定之扣繳率或扣繳辦法，扣取稅款，並依第
        92條規定繳納之：二、機關、團體、事業或執行業務者
        所給付之薪資、利息、租金、佣金、權利金、競技、競
        賽或機會中獎之獎金或給與、退休金、資遣費、退職金
        、離職金、終身俸、非屬保險給付之養老金、執行業務
        者之報酬，及給付在中華民國境內無固定營業場所及營
        業代理人之國外營利事業之所得。」為所得稅法第88條
        第1 項第2 類規定。據此，如納稅義務人因職務上或工
        作上自機關、團體、事業或執行業務者取得之薪資所得
        ，應由該機關、團體、事業或執行業務者依相關規定扣
        繳並通知納稅義務人薪資總額，以利納稅義務人申報綜
        合所得稅，縱自薪資所得中有扣付款項之情，應以扣付
        前之金額通知納稅義務人當年度之薪資所得金額，此參
        諸財政部68年5 月24日台財稅第33363 號函釋「勞工薪
        資所得每月扣繳稅款之計算，係以每月在職務上或工作
        上取得之各種收入為所得額，亦即扣繳憑單中應填載之
        （薪資所得）給付總額。其由雇主自上項薪資所得中扣
        付之工會會費、職工福利金、交通費及保險費等，於計
        算扣繳稅款時，不得自薪資所得中減除。」規定意旨益
        證，是以本件原告依配偶任職公司開立之扣繳憑單申報
        ，且以給付總額悉數列報，難謂有過失之情，應予撤銷
        。
      3.另觀稅務違章案件減免處罰標準第3 條第2 項規定：「
        綜合所得稅納稅義務人依所得稅法第110 條規定應處罰
        鍰案件，有下列情事之一者，免予處罰：一、納稅義務
        人透過網際網路辦理結算申報，其經調查核定短漏報之
        課稅所得，符合下列情形：(二)屬納稅義務人依規定向財
        政部財稅資料中心或稽徵機關查詢，而該機關未能提供
        之所得資料。」及其修正理由第4 點：「納稅義務人利
        用網際網路辦理綜合所得稅結算申報，於近年來賡續推
        動下，納稅義務人普遍已有期待渠等依規定向稽徵機關
        查詢而取得之扣免繳憑單、股利憑單等所得資料應屬完
        整，並據以透過網際網路辦理結算申報。倘係因扣繳義
        務人、營利事業或信託行為之受託人未於規定期限內申
        報或未據實填報等由，造成稽徵機關提供之所得資料不
        完整，從而納稅義務人憑以透過網際網路辦理結算申報
        有短漏報課稅所得情事，似不宜歸責於納稅義務人。」
        ，足證納稅義務人因扣繳義務人未於規定期限內申報或
        未據實填報扣繳所得者，而納稅義務人就扣繳通報之所
        得業已悉數申報，仍有短漏報課稅所得者，難謂納稅義
        務人有應注意、能注意而不注意之過失，得免依所得稅
        法第110 條規定處罰。本件原告依配偶任職公司開立之
        扣繳憑單申報薪資所得，且業以給付總額悉數列報，至
        公務車租賃契約由原告配偶與任職公司及租賃公司簽訂
        ，係因契約中涉及保管人之權利義務，故原告配偶亦須
        為立約人，於合約上簽名用印，況租賃標的為公務車輛
        ，為配偶任職公司為協助原告配偶等業務員利於業務推
        展，依財政部規定系爭租金支出應屬配偶任職公司之營
        業費用，要非原告配偶之薪資所得，揆諸前揭說明，難
        謂有過失之情，應免予處罰。訴願決定所稱「核歐晁瑮
        （即原告配偶）列名系爭車輛租賃合約之使用人，並於
        合約上簽名用印，可見歐晁瑮對前開違章漏稅情節知之
        甚詳，惟訴願人（即原告）漏未將系爭薪資所得合併申
        報，即應受罰」應有誤解。
    另行政罰法第24條規定「一行為不二罰」原則，有關系爭
      車輛租金，扣繳義務人（原告配偶任職公司之負責人）業
      經財政部臺北市國稅局依法科處罰鍰，自不應再對納稅義
      務人（原告）予以處罰，此亦符前揭免罰規定意旨：
      1.「一行為違反數個行政法上義務規定而應處罰鍰者，依
        法定罰鍰額最高之規定裁處。但裁處之額度，不得低於
        各該規定之罰鍰最低額（第1 項）。前項違反行法上義
        務行為，除應處罰鍰外，另有沒入或其他種類行政罰之
        處罰者，得依該規定併為裁處。但其處罰種類相同，如
        從一重處罰已足以達成行政目的者，不得重複裁處（第
        2 項）。一行為違反社會秩序維護法及其他行政法上義
        務規定而應受處罰，如已裁處拘留者，不再受罰鍰之處
        罰（第3 項）。」為行政罰法第24條所規定之一行為不
        二罰原則，且其應具憲法位階（參諸司法院釋字第604
        號解釋協同意見書「『一行為不二罰原則』又稱『禁止
        雙重處罰原則』，顧名思義，指就人民同一違法行為，
        禁止國家為多次之處罰，其不僅禁止於一行為已受到處
        罰後，對同一行為再行追訴、處罰，也禁止對同一行為
        同時作多次的處罰。我國憲法固然沒有『一行為不二罰
        原則』的明文，但是從法治國家所要求的法安定原則、
        信賴保護原則以及比例原則均可以得出同一行為不能重
        複處罰的要求。因而，『一行為不二罰原則』是一具有
        憲法位階的原理原則。」）。
      2.另就系爭車輛租金，如歸屬為薪資所得，依所得稅法第
        114 條規定：「扣繳義務人有左列情事之一者，分別依
        各該款規定處罰：一、扣繳義務人未依第88條規定扣繳
        稅款者，除限期責令補繳應扣未扣或短扣之稅款及補報
        扣繳憑單外，並按應扣未扣或短扣之稅額處1 倍以下之
        罰鍰；其未於限期內補繳應扣未扣或短扣之稅款，或不
        按實補報扣繳憑單者，應按應扣未扣或短扣之稅額處3
        倍以下之罰鍰。二、扣繳義務人已依本法扣繳稅款，而
        未依第92條規定之期限按實填報或填發扣繳憑單者，除
        限期責令補報或填發外，應按扣繳稅額處20% 之罰鍰。
        但最高不得超過2 萬元，最低不得少於1 千5 百元；逾
        期自動申報或填發者，減半處罰。經稽徵機關限期責令
        補報或填發扣繳憑單，扣繳義務人未依限按實補報或填
        發者，應按扣繳稅額處3 倍以下之罰鍰。但最高不得超
        過4 萬5 千元，最低不得少於3 千元。三、扣繳義務人
        逾第92條規定期限繳納所扣稅款者，每逾2 日加徵1%滯
        納金。」，對扣繳義務人予以處罰，則納稅義務人已依
        扣繳憑單申報，自不宜再對納稅義務人予以處罰，以符
        前揭一行為不二罰原則暨前揭免罰規定。
      3.本件扣繳義務人（即永達公司負責人）業依財政部臺北
        市國稅局97年6 月13日財北國稅中南綜所一字第097021
        3435號函規定，補繳稅款並補報扣繳憑單，且經財政部
        臺北市國稅局依法就應補繳稅款處1 倍罰鍰在案，而原
        告（即納稅義務人）依配偶任職公司掣發之扣繳憑單悉
        數申報所得，而致短漏報課稅所得，難謂非屬同一行為
        ，是依前揭一行為不二罰原則，自不應再予處罰，此由
        前揭免罰規定之修正理由：「倘係因扣繳義務人、營利
        事業或信託行為之受託人未於規定期限內申報或未據實
        填報等由，造成稽徵機關提供之所得資料不完整，從而
        納稅義務人憑以透過網際網路辦理結算申報有短漏報課
        稅所得情事，似不宜歸責於納稅義務人。」益足為本件
        撤銷之參採。
      4.另參諸稅捐稽徵法第44條規定：「營利事業依法規定應
        給與他人憑證而未給與，應自他人取得憑證而未取得，
        或應保存憑證而未保存者，應就其未給與憑證、未取得
        憑證或未保存憑證，經查明認定之總額，處5%罰鍰。但
        營利事業取得非實際交易對象所開立之憑證，如經查明
        確有進貨事實及該項憑證確由實際銷貨之營利事業所交
        付，且實際銷貨之營利事業已依法處罰者，免以處罰。
        」，足證縱違章主體不同，仍應有一行為不二罰之適用
        。是被告所稱「查扣繳義務人未依規定扣繳稅款與所得
        人漏報所得係屬二事，二者違章主體不同，另未依規定
        扣繳稅款係依所得稅法第114 條規定處罰，而所得人漏
        報所得稅係依同法第110 條規定處罰，二者處罰之法律
        依據亦不同，本件核無違反一行為不二罰原則情事。」
        顯添加法律所無之限制，難謂與法無悖，亦有違行政程
        序法第6 條之平等原則，應予廢棄。
    退萬步言，縱如被告核定有短報配偶薪資所得之情，須依
      前揭所得稅法第110 條第1 項規定處罰時，漏稅額應參照
      依該法條第2 項核定之「補徵應納稅額」計算，准予扣除
      系爭所得之扣繳稅額：
      1.縱如被告按臺北市調查處見解核定有短報薪資所得之情
        ，須依所得稅法第110 條第1 項規定處罰時，有關「漏
        稅額」之計算，揆諸同法條第2 項規定：「納稅義務人
        未依本法規定自行辦理結算申報，而經稽徵機關調查，
        發現有依本法規定課稅之所得稅者，除依法核定補徵應
        納稅額外，應照補徵稅額，處3 倍以下之罰鍰。」已依
        所得稅法第110 條第1 項規定辦理結算申報者，其「漏
        稅額」應不高於該法條第2 項未依規定辦理結算申報所
        核定之「補徵應納稅額」，始符憲法之比例原則。而該
        條第2 項核定之「補徵應納稅額」，係依所得稅法第71
        條第1 項前段規定計算，得減除尚未抵繳之扣繳稅額，
        是依前揭論理原則，本件係已依法辦理結算申報，其漏
        稅額應參照第2 項之計算，准予減除應扣繳稅額。惟財
        政部賦稅署96年12月18日台稅一發字第09604554530 號
        函令規定：「如納稅義務人短漏報之所得於調查基準日
        前，業經扣繳義務人辦理扣繳者，於計算漏稅額時，自
        得減除系爭短漏報所得已繳納之扣繳稅款；否則即不得
        減除。」，將致已申報者計算之「漏稅額」大於未申報
        者計算之「補徵應納稅額」，有違法律之比例原則，依
        憲法第172 條命令不能牴觸憲法或法律原則之法令位階
        規定，應不予援用，原處分顯失附麗，應予撤銷。
      2.行政程序法第6 條明定行政法之平等原則，此平等原則
        係自憲法第7 條規定而來，即禁止差別待遇原則，換言
        之，行政權之行使，不論在實體上或程序上，相同事件
        應為相同處理，非有合理之正當理由，不得為差別待遇
        ；是對於案情相同之案件，應為相同之行政處分，方符
        行政程序法之要求，有最高行政法院93年判字第1611號
        判例：「事物的本質相同者，應作相同的處理，但事物
        的本質不同時，則應作不同的處理，方符合平等原則」
        益證。而與本件相同案情（刻正鈞院98年度訴字第1567
        號審理中），被告於計算漏稅額時，業依規定扣除系爭
        所得之扣繳稅額並核定在案，迭經復查決定及訴願決定
        亦是認，惟訴願決定另以「該公司雖已補繳稅款並補報
        扣繳憑單，惟係於調查基準日（96年4 月10日財北國稅
        審三字第0960217676號函請公司提示相關資料）之後」
        為由，核認原告計算漏稅額時，不得減除該已依法繳納
        之扣繳稅額，顯與前揭行政程序法第6 條之平等原則及
        憲法賦予平等權有悖，應予撤銷。
  (4)綜上，原告主張系爭車輛租金係屬其配偶任職公司非薪資支
    出之營業費用，並經臺北地方法院檢察署偵查且原經臺北市
    國稅局認定系爭車輛租金為交通費，應由永達公司檢據核實
    列報，原告等薪資名目並未減少，自不應核認為原告之薪資
    所得，本件並無逃漏綜合所得稅之情事，原處分應予撤銷等
    情。因而聲明：「訴願決定及原處分（含復查決定）不利原
    告部分均撤銷，訴訟費用由被告負擔」。
四、被告抗辯：
  (1)薪資所得部分：
    「薪資所得：凡公、教、軍、警、公私事業職工薪資及提
      供勞務者之所得：一、薪資所得之計算，以在職務上或工
      作上取得之各種薪資收入為所得額。二、前項薪資包括：
      薪金、俸給、工資、津貼、歲費、獎金、紅利及各種補助
      費。」為行為時所得稅法第14條第1 項第3 類第1 款及第
      2 款前段所明定。又「行政罰與刑罰之構成要件雖有不同
      ，而刑事判決與行政處分，亦原可各自認定事實。」改制
      前行政法院75年度判字第309 號著有判例。
    原告93年度綜合所得稅結算申報，列報配偶歐晁瑮取自永
      達公司薪資所得675,602 元，嗣經臺北市調查處及財政部
      臺北市國稅局查獲該公司短報原告配偶薪資所得1,284,00
      0 元，通報被告所屬淡水稽徵所歸課綜合所得稅。蓋永達
      公司明知原告配偶歐晁瑮購買車輛係私人支出，與公司業
      務無關，卻自93年起向格上汽車租賃股份有限公司（下稱
      格上公司）租賃車輛，由格上公司（出租人）、永達公司
      （承租人）及原告配偶歐晁瑮（保管人）於93年10月28日
      共同簽署「公務車輛租賃附屬契約」，租賃期間自93年10
      月28日起至94年10月27日止，俟原告配偶歐晁瑮與格上公
      司辦妥簽約及對保等事宜後，格上公司即檢附相關文件向
      永達公司財務部申請給付租賃車輛之保證金800,000 元及
      每月之租金107,000 元，名義上該車輛係永達公司承租，
      惟每月車輛租金卻由公司自原告配偶歐晁瑮薪資中扣取給
      付，並非永達公司租賃車輛供原告配偶歐晁瑮使用，永達
      公司藉租賃車輛之名義，將扣取薪資改以租金費用列報，
      以薪資淨額列報員工所得，對公司整體費用並不影響，惟
      永達公司對員工扣付款部分仍應視為員工基於僱傭而取得
      之各種補助費，以薪資支出列支，是永達公司以扣取薪資
      之方式幫助原告配偶歐晁瑮逃漏93年度綜合所得稅，經臺
      北市調查處及財政部臺北市國稅局查獲，並經財政部臺北
      市國稅局以永達公司填製之員工支付車輛租金薪資扣款彙
      整表核定原告短報配偶93年度薪資所得1,284,000 元，有
      臺北市調查處96年1 月31日肆字第09643004620 號函、車
      輛租賃附屬契約、車輛申請暨扣薪同意書及員工支付車輛
      租金薪資扣款彙整表影本等資料可稽。
    永達公司負責人吳文永因違反稅捐稽徵法案件，被臺北市
      調查處移送，經臺北地院檢察署檢察官96年度偵字第2347
      號不起訴處分，該不起訴處分書認定永達公司92至95年期
      間，公司員工使用公務車輛僅有余葡月、李峰寶、陳玉英
      、陳玉真及田敏薰等5 人於租期滿後買回車輛，比例極低
      。惟永達公司該年期間計有302 名員工依公務車輛使用辦
      法申請汽車租賃368 輛中，扣除未到期車輛35輛後，計有
      270 輛係由員工本人或關係人（配偶、父母、兄弟、姊妹
      等）買回，其比例高達占已到期車輛的81.08%，本件係原
      告買回，有臺北地檢署檢察官96年度偵字第2347號不起訴
      處分書及臺北市國稅局編製之永達公司92至95年間員工租
      車到期移轉統計表及格上公司電子計算機統一發票可稽，
      則該不起訴處分書所認定之事實即屬有誤。又系爭租賃車
      係由員工自行洽詢車商於確認車種、車價及分期付款期數
      後，將保證金款項（車價20% 或30% 等），匯入公司指定
      帳戶，車商再檢附相關文件，向永達公司申請保證金及每
      月租金給付，有該公司公務車輛使用辦法、公務車輛租賃
      作業流程、公務車輛租賃附屬契約及公務車輛申請暨扣新
      同意書可稽，如永達公司所言，公司先將業務拓展費併同
      薪資發放後，再於支付營業費用時自業務拓展費中扣除，
      則扣除業務拓展費用後之金額即為原應發放之薪資為真，
      則該公司即可直接就員工薪資調整，何需要員工另書立扣
      薪同意書，況該公司業務拓展費性質依該公司公務車輛使
      用辦法第7 條所載：「因使用公務車輛所衍生之油料、修
      繕或保養等費用，得由使用人檢具合於營業稅法之單據報
      支業務發展費用。」該公司負責人吳文永君證稱：「業務
      員以業務拓展費的名目報支交通費，先前是用業務員加油
      的發票為依據報支。」及該公司財務部經理李忠約證稱：
      「永達公司業務拓展費之發放，係依員工業績計算..業務
      拓展費由員工檢具單據向公司申報後才發放。」，其該公
      司將公務車輛所衍生之油料、修繕或保養及交通費依財政
      部95年函規定核屬為該公司因招攬保險業務而發生之必要
      費用，公司可依規定檢據依費用性質核實列報，不宜逕予
      計入保險業務員之薪資所得，概以薪資支出列報，惟若依
      原告所稱，公司於系爭年度將業務拓展費併同薪資發放，
      則本件自員工薪資項目扣除之車輛租金即為其所稱之公司
      業務拓展費（公司可核實認列之營業費用），依一般經驗
      法則，員工申請公務車輛，應會以最高等級之車輛承租，
      況且該公司公務車輛使用辦法也並無限制其員工之資格應
      申請何等級之車輛，惟該公司92至95年期間，其員工依公
      務車輛使用辦法申請汽車租賃之車輛等級均有所不同，顯
      與常情不符，又永達公司支付員工車輛費用，係列在「營
      業費用- 租金支出」科目項下，既然每期租金支出金額係
      由員工自行洽詢車商於確認車種、車價及分期付款期數，
      在員工簽立扣薪同意書及公務車輛租賃附屬契約書當下即
      確定，公司如認其車輛租金非員工之薪資，則又何以將租
      賃期間每月之租金併同薪資發放，再每月由員工薪資項目
      扣款，其主張顯有違常情。原查查得系爭車輛雖係以永達
      公司名義承租，惟每月車輛租金卻由公司自原告配偶薪資
      中扣取給付，嗣租賃期滿時原告配偶直接取得承租車輛之
      所有權，故本件實際係原告配偶租賃及購買車輛供私人使
      用，自難認屬公司業務拓展費，以永達公司填製之員工支
      付車輛租金薪資扣款彙整表，核定原告短報配偶93年度薪
      資所得1,284,000 元並無不合。
    有關原告主張本件相關事實業經臺北地檢署檢察官偵查終
      結認定不處分，系爭費用自不應歸入原告配偶薪資所得，
      及臺北地檢署檢察官對系爭事項之認定與臺北市調查處不
      同，請依臺北地檢署檢察官不起訴處分書審理並撤銷原核
      定乙節，蓋臺北市調查處以永達公司負責人吳文永違反稅
      捐稽徵法及商業會計法相關規定，將其移送臺北地檢署檢
      察官偵辦，雖經臺北地檢署檢察官偵結以不起訴處分，惟
      系爭事項既經查明已如前述，依首揭行政法院判例，行政
      處分本應依查得之事實認定，不受刑事判決之拘束，併予
      敘明。
  (2)罰鍰部分：
    「納稅義務人應於每年5 月1 日起至5 月31日止，填具結
      算申報書，向該管稽徵機關，申報其上一年度內構成綜合
      所得總額....之項目及數額，以及有關減免、扣除之事實
      ，並應依其全年應納稅額減除....扣繳稅額及可扣抵稅額
      ，計算其應納之結算稅額，於申報前自行繳納。」、「納
      稅義務人已依本法規定辦理結算申報，但對依本法規定應
      申報課稅之所得額有漏報或短報情事者，處以所漏稅額2
      倍以下之罰鍰。」為行為時所得稅法第71條第1 項前段及
      第110 條第1 項所明定。又「五、綜上，納稅義務人經發
      現短漏報屬應扣繳之課稅所得並應依規定裁罰之案件，其
      漏稅額計算之基準，應以鈞部82年11月3 日台財稅第8215
      01458 號函規定之調查基準日短漏報之所得，及已繳納之
      稅款為計算漏稅額之基準。如納稅義務人短漏報之所得於
      調查基準日前，業經扣繳義務人辦理扣繳者，於計算漏稅
      額時，自得減除系爭短漏報所得已繳納之扣繳稅款；否則
      即不得減除。」為財政部賦稅署96年12月18日台稅一發字
      第09604554530 號函所明釋。
    原告93年度短報配偶薪資所得1,284,000 元，原查按所漏
      稅額243,754 元處0.2 倍罰鍰48,750元。被告復查決定以
      ，系爭薪資所得雖經維持已如前述，惟原查漏稅額計算有
      誤，重行核算漏稅額243,485 元處0.2 倍罰鍰48,697元，
      原處罰鍰予以追減53元。蓋綜合所得稅之課徵採自行申報
      制，乃重在誠實報繳為前提，有所得即應課稅，為所得稅
      制之基本原則，是取有應稅所得者即應誠實申報。本件查
      得永達公司短報員工薪資所得已如前述，原告配偶既有是
      項所得，依前開說明即應注意使之符合稅法之強行規定，
      原告應注意而不注意，致短漏申報，縱非故意，亦有過失
      ，其短漏報自應論罰。而本件原查於97年6 月13日以財北
      國稅中南綜所一字第0970213435號函通知永達公司補繳應
      扣未扣稅款並補報扣繳憑單，該公司雖已補繳稅款並補報
      扣繳憑單，惟永達公司補辦扣繳稅款係於調查基準日（96
      年4 月10日財北國稅審三字第0960217676號函請公司提示
      相關資料）之後，於計算漏稅額時，依前揭財政部賦稅署
      函釋規定，不得減除短報所得已繳納之扣繳稅款。
    至原告主張本件已處罰扣繳義務人，基於一行為不二罰原
      則，不應再就扣繳稅額計算罰鍰乙節，蓋扣繳義務人未依
      規定扣繳稅款與所得人漏報所得係屬二事，二者違章主體
      不同，另未依規定扣繳稅款係依所得稅法第114 條規定處
      罰，而所得人漏報所得係依同法第110 條規定處罰，二者
      處罰之法律依據亦不同，本件核無違反一行為不二罰原則
      情事。復查決定罰鍰48,697元並無違誤。
  (3)綜上，被告以系爭車輛雖係以永達公司名義承租，惟車輛租
    金卻由公司自原告配偶薪資中扣取給付，本件實際係原告配
    偶租賃車輛，故原告93年度綜合所得稅結算申報，漏報其配
    偶取自永達公司薪資所得1,284,000 元，核定原告應補徵稅
    額115,354 元，並處罰鍰48,697元，並無違誤等語，資為抗
    辯。而聲明：「原告之訴駁回，訴訟費用由原告負擔」。
五、得心證之理由：
  (1)原告93年度綜合所得稅結算申報，原列報其配偶歐晁瑮取自
    永達公司薪資所得675,602 元，經被告依據臺北市調查處及
    臺北市國稅局通報資料，查獲原告尚漏報歐晁瑮取自永達公
    司薪資所得1,284,000 元，乃核定原告配偶歐晁瑮93年度取
    自永達公司薪資所得為1,959,602 元，歸課原告當年度綜合
    所得稅；而原告主張該部分為公務車租金由任職公司支付且
    屬任職公司營業費用，要非屬原告薪資所得；為兩造爭執之
    所在。
  (2)按永達公司明知原告配偶歐晁瑮承租車輛係私人支出，與公
    司業務無關，卻自93年起向格上汽車租賃股份有限公司（下
    稱格上公司）租賃車輛，由格上公司（出租人）、永達公司
    （承租人）及歐晁瑮（保管人）於93年10月28日共同簽署「
    公務車輛租賃附屬契約」，租賃期間自93年10月28日起至94
    年10月27日止，俟歐晁瑮與格上公司辦妥簽約及對保等事宜
    後，格上公司即檢附相關文件向永達公司財務部申請給付租
    賃車輛之保證金800,000 元及每月之租金107,000 元，名義
    上該車輛係永達公司承租，惟每月車輛租金卻由公司自歐晁
    瑮薪資中扣取給付，嗣租賃期滿時歐晁瑮直接取得承租車輛
    之所有權，故本件實際係歐晁瑮租賃及購買車輛，並非永達
    公司租賃車輛供歐晁瑮使用，永達公司藉租賃車輛之名義，
    將扣取薪資改以租金費用列報，以薪資淨額列報員工所得，
    對公司整體費用並不影響，惟查永達公司對員工扣付款部分
    ，仍應視為員工基於僱傭關係而取得之各種補助費，以薪資
    支出列支，是永達公司以扣取薪資之方式幫助歐晁瑮逃漏93
    年度綜合所得稅，經臺北市調查處及臺北市國稅局查獲，並
    經臺北市國稅局以永達公司填製之員工支付車輛租金薪資扣
    款彙整表核定歐晁瑮短報93年度薪資所得1,284,000 元，有
    臺北市調查處96年1 月31日肆字第09643004620 號函、車輛
    租賃契約、車輛買賣契約書及員工支付車輛租金薪資扣款彙
    整表影本等資料可稽，原核定原告93年度短報其配偶歐晁瑮
    取自永達公司薪資所得1,284,000 元，自無不合。而原告93
    年度綜合所得稅結算申報，經被告依據臺北市調查處、臺北
    市國稅局通報及查得資料，以原告漏報其配偶歐晁瑮取自永
    達公司薪資所得1,284,000 元，取有結算申報書、核定通知
    書、合約書等案關資料附案佐證，違章事證明確，乃依首揭
    規定，按所漏稅額243,754 元處以0.2 倍之罰鍰計48,750元
    ；嗣復查決定以原查漏稅額計算有誤，按重行核算漏稅額
    243, 485元處以0.2 倍之罰鍰計48,697元為由，追減罰鍰53
    元，自屬有據。
  (3)對原告爭執之說明：
    「營利事業所得之計算，以其本年度收入總額減除各項成
      本費用、損失及稅捐後之純益額為所得額。」「經營本業
      及附屬業務以外之損失，或家庭之費用…不得列為費用或
      損失。」為所得稅法第24條第1 項及第38條分別有明文規
      定。又「經營本業及附屬業務以外之費用及損失，不得列
      為費用或損失。」營利事業所得稅查核準則( 下稱查核準
      則) 第62條亦定有明文。營業費用是企業於推銷產品或管
      理其營利事業的過程中所消耗的財貨或勞務支出，是為企
      業的期間成本，會計上依成本與收益配合原則，必須在其
      耗用或發生期間自收益中減除，以計算所獲取之利潤。由
      於所消耗的財貨或勞務性質有別，因此查核準則中乃將其
      分為薪資支出、租金支出、文具用品、旅費等若干項目，
      分別訂定其列支原則。查核準則係依稅捐稽徵法、所得稅
      法、營業稅、促進產業升級條例、中小企業發展條例、商
      業會計法、稅捐稽徵機關管理營利事業會計帳簿憑證辦法
      、商業會計處理準則及其他有關法令之規定訂之，此觀該
      查核準則第1 條之規定自明。經查，國家對人民自由權利
      之限制，應以法律定之且不得逾越必要程度，憲法第23條
      固定有明文。但法律內容不能鉅細靡遺，一律加以規定，
      其屬細節性、技術性之事項，法律自得授權主管機關以命
      令定之，俾利法律之實施。而財政部所訂定之查核準則，
      係規定有關營利事業所得稅結算申報之調查、審核等事項
      ，究其性質核屬財政部為執行所得稅法及稅捐稽徵法等法
      規，基於法定職權所發布之解釋性、裁量性或作業性之行
      政規則，並未逾越所得稅法等相關之規定，亦未加重人民
      稅賦，而92年1 月4 日修正公布之所得稅法第80條第5項
      已賦予查核準則法律授權依據，被告自得予以適用。簡言
      之，所得稅法與查核準則對營業費用之認列須以營利事業
      為經營本業及附屬業務有關之費用或損失為前提要件。
    次按「個人之綜合所得總額，以其全年左列各類所得合併
      計算之：第一類……第三類：薪資所得：凡公、教、軍、
      警、公私事業職工薪資及提供勞務者之所得：一、薪資所
      得之計算，以在職務上或工作上取得之各種薪資收入為所
      得額。二、前項薪資包括：薪金、俸給、工資、津貼、歲
      費、獎金、紅利及各種補助費。但為雇主之目的，執行職
      務而支領之差旅費、日支費及加班費不超過規定標準者，
      及依第4 條規定免稅之項目，不在此限。」為行為時所得
      稅法第14條第1 項第3 類第1 款及第2 款所明定。可知，
      薪資係指營利事業支付員工之薪金、俸給、工資、津貼、
      歲費、獎金、紅利及各種補助費等，營利事業所支付之薪
      資應具備下列之條件，方得認列：1.經預先決定或約定：
      一般職工係指經聘僱雙方事先約定，而執行業務之股東、
      董事、監察人則須經組織章程規定或股東大會或社員大會
      預先決議；2.不論盈虧均須支付：營利事業之薪資須不論
      盈虧，均應支付，方得核實認列，旨在防止營利事業以支
      付薪資之方式分配其盈餘，控制其課稅所得額。3.列支限
      額：合夥及獨資組織之職工薪資，不得超過規定之通常準
      ；4.原始憑證：如員工之收據或簽收之名冊、印領清冊、
      聘用契約、加班紀錄等。
    按「涉及租稅事項之法律，其解釋應本於租稅法律主義之
      精神，依各該法律之立法目的，衡酌經濟上之意義及實質
      課稅之公平原則為之。」司法院釋字第420 號解釋甚明。
      又租稅法所重視者，應為足以表徵納稅能力之實質的經濟
      事實，而非其外觀之法律行為或形式上之登記事項，對實
      質上相同經濟活動所產生之相同經濟利益，應課以相同之
      租稅，始符合租稅法律主義所要求之公平及實質課稅原則
      ，實質課稅原則為租稅法律主義之內涵及當然歸趨。故有
      關課徵租稅構成要件事實之判斷及認定，自亦應以其實質
      上經濟事實關係及所產生之實質經濟利益為準，而非以形
      式外觀為準，否則勢將造成鼓勵投機或規避稅法之適用，
      無以實現租稅公平之基本理念及要求（改制前行政法院82
      年度判字第2410號判決意旨參照）。
    依永達公司「公務車輛租賃作業流程」第3 款規定：「業
      務同仁與租賃車商確認價位無誤後，自行將保證金款項，
      匯入公司指定帳戶，並填寫公司帳戶存款報告單。」可知
      ，前開車輛保證金實質上係由原告出資而非永達公司負擔
      ；又永達公司「公務車輛租賃作業流程」第4 款及第5款
      規定：「保證金匯入指定帳戶後，通知租賃車商進行簽約
      （公務車輛申請暨扣薪同意書及公務車輛租賃附屬契約）
      及對保等相關事宜。」及「租賃車商檢附『公務車輛申請
      暨扣薪同意書』及第3 款之『公司帳戶存款報告單』向總
      公司財務部申請保證金之支付。」且永達公司財務經理李
      忠約於臺北地檢署偵查時到庭證稱「業務拓展費由員工檢
      具單據向公司申報後才發放，薪資則直接發放」及永達公
      司「公務車輛使用辦法」第7 條：「因使用公務車輛所衍
      生之油料、修繕或保養費用，得由使用人檢具合於營業稅
      法之單據報支『業務發展費用』。」有永達公司「公務車
      輛租賃作業流程」、「公務車輛使用辦法」、臺北地檢署
      96年度偵字第2347號不起訴處分書等附原處分卷內可佐。
      準此可知，永達公司「業務拓（發）展費」係由員工檢具
      單據向永達公司申請，始由該公司發放與員工。倘系爭車
      輛租金支出確實為永達公司之業務拓展費用，何以獨系爭
      車輛租金支出係採「由永達公司先支付車商，再由員工之
      酬庸內扣除」之方式核銷，與其他業務拓展費採「由員工
      檢具單據向永達公司申請後，永達公司再發放予員工」之
      核銷方式迥異？原告均難自圓其說；所稱「永達公司係將
      業務拓展費（車輛租金）併同薪資發放，再將該公司先行
      墊付之業務拓展費（車輛租金）從發放予原告之傭酬內扣
      除」云云，尚難採據。
    次查系爭租賃車係由員工自行洽詢車商於確認車種、車價
      及分期付款期數後，將保證金款項（車價20% 或30% 等）
      ，匯入公司指定帳戶，車商再檢附相關文件，向永達公司
      申請保證金及每月租金給付，亦有該公司公務車輛使用辦
      法、公務車輛租賃作業流程及員工還款同意書等附原處分
      卷內可稽。且永達公司支付員工車輛費用，係列在「營業
      費用- 租金支出」科目項下，既然每期租金支出金額係由
      員工自行洽詢車商於確認車種、車價及分期付款期數，在
      員工簽立還款同意書及公務車輛租賃附屬契約書當下即確
      定，公司如認其車輛租金非員工之薪資，則又何以將租賃
      期間每月之租金併同薪資發放，再每月由員工薪資項目扣
      款，顯有違常情。綜情以觀，系爭車輛係由原告自行與車
      商確認車種、車價及分期付款期數後，再由原告、出租車
      輛公司共同簽訂租賃契約，車輛保證金係由原告支付，原
      告在完成扣薪同意書後，永達公司按月從原告薪資中扣取
      租金，並由原告實際使用及保管系爭車輛。系爭租賃合約
      承租人之違約風險顯然已完全由原告所負擔，永達公司雖
      形式上列名租賃契約之承租人，惟並未承擔任何承租人違
      約風險；且系爭車輛實際係由原告支付租金，由原告使用
      收益，自租賃之效力觀察出租人及原告之權利義務內容，
      原告負有租金支付義務、租賃物保管義務及租賃債務擔保
      義務，原告雖於租賃契約列名保管人，實質上為系爭車輛
      之承租人，永達公司僅係租賃契約名義上之承租人，實際
      並未承租系爭車輛，堪以憑認。況原告亦未能證明系爭車
      輛租金為永達公司經營本業及附屬業務有關之費用。從而
      ，被告認定系爭車輛租金，並非供永達公司經營本業及附
      屬業務所使用，揆諸首揭營業費用認列之相關規定及說明
      ，系爭車輛租金支出自不能認係永達公司之營業租金費用
      ，依實質課稅原則，核認本件永達公司借租賃車輛之名義
      ，將扣取原告之薪資1,284,000 元，改以永達公司租金支
      出列報，實質上係原告之薪資所得，核無不合。
    行政罰法第26條規定，一行為同時觸犯刑事法律及違反行
      政法上義務規定，如經不起訴處分者，得依違反行政法上
      義務規定裁處之。永達公司負責人吳文永涉嫌違反稅捐稽
      徵法第41條、第43條第1 項及商業會計法第71條第5 款等
      規定乙案，雖經臺北地檢署偵查終結不起訴處分，惟吳文
      永之行為如同時有違反所得稅法或其他稅法上義務者，稅
      捐稽徵機關仍得依稅法規定裁處之。又本件原告並非前開
      不起訴處分書之被告，原告是否有違章漏稅事實，被告自
      得依職權調查認定，不受不起訴處分書之拘束。原告主張
      案應以不起訴處分書為據云云，核無足採。
    另原告主張財政部臺北市國稅局曾以96年6 月5 日財北國
      稅審二字第0960201843號函復臺北地檢署以：「…三、前
      揭財政部95年函釋（95年6 月28日台財稅字第0950406343
      0 號函）規定，保險公司之保險業務員為所屬公司招攬保
      險業務而發生之必要費用，可由保險公司依營利事業所得
      稅查核準則（以下簡稱查核準則）有關規定依其費用性質
      檢據核實列報。所謂『與經營業務有關之損費』，依所得
      稅法第38條及行政法院相關判決規定，乃指公司之營業行
      為，屬本身經營之業務之一或與本身業務有直接關聯而言
      ，先予敘明。四、保險經紀公司之員工，如為所屬公司招
      攬業務而以公司名義購置車輛（即車輛所有權登記為公司
      之財產），則其分期給付車商之價金，係公司取得該資產
      代價之部分，自非屬保險經紀公司之營業費用。該公司應
      以該資產之實際成本，按所得稅法及查核準則規定之方法
      以及耐用年數計提折舊。另該員工如係以公司名義租賃車
      輛，其分期給付車商之租金（不含保證金），得依查核準
      則第74條第3 款第2 目之5 規定認屬為交通費，依首揭財
      政部95年函釋規定，應由保險經紀公司檢據核實列報，尚
      不宜約定由保險業務員自行吸收或負擔。至員工如以員工
      自己名義租購車輛，則該扣付款應視為員工基於僱傭關係
      而取得之各種補助費或給與，故保險經紀公司應以薪資支
      出列支，並依法併同員工薪資所得依率扣繳稅款。」，即
      知本件公司租用車輛供員工使用之各項作業內容、文據及
      資金給付之各項事實均已查明，並依前揭規定核定應由保
      險經紀公司檢據核實將租金列報屬交通費之性質，不應屬
      保險業務員之薪資所得云云；但查，財政部95年函釋係限
      於因招攬保險業務而發生的費用，如文具用品費等等，原
      則上都是費用的性質，並沒有租金支出這一項費用，特別
      汽車是生財器具，不是當期消耗的費用。且保險公司的營
      業費用，應該由公司取得相關憑證，不能與員工私自約定
      要計入員工的薪資併同薪資給付，公司應以各項費用科目
      下來列報。系爭車輛租金支出不是永達公司之營業費用，
      業經本院認定如前，自無財政部95年函釋之適用。是原告
      主張依財政部95年函釋，系爭租金支出係屬任職公司非薪
      資支出之營業費用，不應核認為原告之薪資所得云云，亦
      無可採。
    又「……營業人租用汽車載運員工上下班，係屬購買供本
      業或附屬業務使用之勞務，其有關之進項稅額，除依上開
      規定不得扣抵外，應准予扣抵。」固經財政部79年7 月4
      日台財稅第790178955 號函釋在案，惟上開函釋係以營業
      人因業務需要而租用汽車，供本業或附屬業務使用之勞務
      為要件，本件永達公司僅係名義上之承租人，實際係由原
      告租賃及使用車輛，並非永達公司租賃車輛供原告使用，
      而係原告私人支出供私人使用，已如前述，尚難認係永達
      公司租賃車輛供本業或附屬業務使用，自無上開函釋適用
      之餘地。
    綜合所得稅係採自行申報制，有所得即應申報，人民有依
      法律納稅之義務自應注意使之符合稅法之強行規定。本件
      原告於系爭年度既有領受系爭所得，即應依所得稅法第71
      條規定辦理申報，茲原告未就實際所得申報，已構成客觀
      之違章事實，原告列名系爭車輛租賃合約之保管人，並於
      合約上簽名用印，原告不能諉為不知，觀其執為漏報之理
      由，尚非不可避免。又原告上開所得之申報，法律已明定
      其構成要件，原告於申報系爭年度綜合所得稅時，對應如
      何申報，理應參照該法律規定辦理；若對法律之適用及解
      釋產生疑義時，原告亦非不可向相關專業機構及人員查詢
      ，於獲得正確及充分之資訊後申報；且原告因適用法令錯
      誤或計算錯誤而有溢繳稅款之情形，亦可依稅捐稽徵法第
      28條規定，自繳納之日起5 年內提出具體證明，申請退還
      ，然原告捨此不為，猶有前揭漏報所得額之情形，從納稅
      義務人應自行及誠實申報義務之角度觀察，難謂其主觀上
      無違反上開所得稅法第110 條第1 項規定之過失責任，是
      縱原告主張其並無漏稅之故意，亦難卸免其未善盡申報應
      注意義務之過失。從而被告機關按所漏稅額處0.2 倍之罰
      鍰，經核並無不合。
    原告另主張縱如被告核定有短報薪資所得之情，須依所得
      稅法第110 條第1 項規定處罰，亦應按財政部73年9 月3
      日台財稅字第59051 號函釋意旨，計算漏稅額，亦即系爭
      所得已依法繳納之扣繳稅款，應予減除云云。惟查本件原
      查臺北市國稅局於97年6 月13日以財北國稅中南綜所一字
      第0970213435號函通知永達公司補繳應扣未扣稅款並補報
      扣繳憑單，該公司雖已補繳稅款並補報扣繳憑單，惟係於
      調查基準日（財政部臺北市國稅局96年4 月10日財北國稅
      審三字第0960217676號函請公司提示相關資料）之後，依
      財政部賦稅署96年12月18日台稅一發字第09604554530 號
      函：「五、綜上，納稅義務人經發現短漏報屬應扣繳之課
      稅所得並應依規定裁罰之案件，其漏稅額計算之基準，應
      以……82年11月3 日台財稅第821501458 號函規定之調查
      基準日短漏報之所得，及已繳納之稅款為計算漏稅額之基
      準。如納稅義務人短漏報之所得於調查基準日前，業經扣
      繳義務人辦理扣繳者，於計算漏稅額時，自得減除系爭短
      漏報所得已繳納之扣繳稅款；否則即不得減除。」上揭財
      政部函釋與法律規定意旨，尚無違背，被告辦理相關案件
      ，自得援用之。本件計算漏稅額時，自不得減除短報所得
      已繳納之扣繳稅款。原告此部分之主張，尚非可採。又原
      告主張本件已處罰扣繳義務人，基於一行為不二罰原則，
      不應再就扣繳稅額計算罰鍰乙節；查扣繳義務人未依規定
      扣繳稅款與所得人漏報所得係屬二事，二者違章主體不同
      ；另未依規定扣繳稅款係依所得稅法第114 條規定處罰，
      而所得人漏報所得係依同法第110 條規定處罰，二者處罰
      之法律依據亦不同，原告主張本件處罰違反一行為不二罰
      原則云云，亦非可採。
五、綜上所述，被告所為之處分（含復查決定）不利原告部分，
    並無不法，訴願決定予以維持，亦無不合。原告徒執前詞，
    訴請撤銷，為無理由，應予駁回。至於，永達公司對員工之
    薪酬是否採獎金制度，又以如何之績效計算個人薪酬及組織
    報酬，而該組織報酬係採如何之利潤中心，以及如何扣除各
    項必要業務費用，是永達公司如何經營及計算績效的問題，
    不影響於所得稅法與查核準則對營業費用之認列，須以營利
    事業為經營本業，及以附屬業務有關之費用或損失為前提等
    ，原告所稱利潤中心之採行與否，自與本件爭點無涉而無足
    採。又本案事證已臻明確，兩造其餘攻擊防禦方法均與本件
    判決結果不生影響，故不逐一論述，併此敘明。
六、據上論結，本件原告之訴為無理由，爰依行政訴訟法第233
    條第1 項、第98條第1 項前段，判決如主文。
中    華    民    國    99    年    4     月    28    日
                    臺北高等行政法院第七庭
                        法  官  陳心弘
上為正本係照原本作成。
本件以訴訟事件所涉及之法律見解具有原則性者為限，始得於本
判決送達後20日內向本院提出上訴狀並表明上訴理由，如已於本
判決宣示後送達前提起上訴者，應於判決送達後20日內補具上訴
理由（均按他造人數附繕本），且經最高行政法院許可後方得上
訴。
中    華    民    國    99    年     4    月   28     日
                        書記官  鄭聚恩


司法院資訊處製作；財團法人民間司法改革基金會備份。
